# 为什么转租赁不能将原租赁按照低价值资产租赁进行简化会计处理呢？

提问人：小熊吃 鸡 翅 时间：2021-07-12 10:59:00
麻烦和各位老师请教一下，为什么“如果承租人已经或者预期要把相关资产进行转租赁，则不能将原租赁按照低价值资产租赁进行简化会计处理。
”呢？这部分的一直没想明白，准则这么规定的理论基础是什么呢？

回答人：chenyiwei
对转租赁的性质判断必须基于原租赁的使用权资产，也即是需先就原租赁确认使用权资产，然后进一步进行转租赁的会计处理。如果直接对原租赁采用简化处理不确认使用权资产，则后续转租赁的性质判断等会计处理基础也就不存在了。所以对转租赁的原租赁不适用简化处理。